Inventaris van de verzameling kaarten en tekeningen afkomstig van J.C.M. Radermacher en buitenformaat stukken behorend tot het archief van de familie Vosmaer, 1689-1916
Nationaal Archief, Den Haag
- Kaarten en tekeningen collectie Vosmaer [Radermacher].
  - "Kaart van de Landen Grogol, Wastoenagarea, Waktoenagae en Pabaijoran, toebehoordende aan zijn Hoog Edelheijd.... Reynier de Klerk Gouverneur Generaal van Neederlands India, beneevens de Landen geleegen tusschen de revieren Grogol en Ankee; [Kadastrale kaart van het zuiderkwartier van de residentie Batavia]", tussen 1777 en 1780; 849.17; 1 blad; ms. in kleur 94x93cm; Schaal: c. 1:17.000
    Grote Atlas van de Oost-Indische Compagnie deel II p. 289
    Ann: De kaart geeft een veel groter gebied aan dan in de titel is aangegeven
    Verso: Grogol
  - "A General Map of the East Indies [...] / by Tho. Jefferys, geographer to the King Londen", na 1772; 849.18; 1 blad; koperdruk, in kleur 58x70cm; Schaal: c. 1:75.000.000
  - [Tekening van een padiemolen, Tekening van een rijst- en oliemolen, Tekening van een oliepers]., 18e eeuw; 849.19; 1 blad; ms. 31x47cm
    Ann: Met een in het Frans gestelde toelichting
  - "Plan van een Kruijt Moolen met vijzels, dat men in de Bataviaansche Moolen ter uijtvoer brengen kan", 18e eeuw; 849.20; 1 blad; ms. 27x41cm
  - [Tekening van een militair versperringshekwerk]., 18e eeuw; 849.21; 1 blad; ms. 22x36cm
  - [Prent van een plechtige aanbieding van een geschrift aan een Deense koning Frederik IV of Christiaan VI] / C. Cochin tekenaar; J. Folkema graveur., 18e eeuw; 850.1; 1 blad; koperdruk 20x25cm
    Ann: Met afbeeldingen van Deense koningen en van een stadsprofiel.
  - [Afbeelding van een kompasroos] / C. de Bie graveur en uitgever te Vossemeer., 1689; 850.2; 1 blad; koperdruk diameter 19cm
  - [Kadastrale kaart van een wijk in Batavia gelegen in het zuidwesten, bij de Buytengracht]., ca. 1780; 850.3; 1 blad; ms. 38x51cm; Schaal: c. 1:1000
    Oud nummer: 105. Verso: Kaartje van Pacojan
  - [Kaart van] l'Isle St. Domingue ou Espagnolem [Kaart van het eiland St. Domingo]., 18e eeuw; 850.4; 1 blad; koperdruk 26x32cm; Schaal: c. 1:8.000.000
    Ann: Met vermelding van Port V pag. 199
  - Nieuwe Wereld Caart na de laatste ontdekkingen verbeeterd / C.F. Wolff adj. Landmeter., 1771; 850.5; 1 blad; ms. in kleur 41x70cm; Schaal: c. 1:58.000.000
    Ann: Met afbeelding van de reis van Mr. de Bougainvilles in 1768.Zie E. Muller en K. Zandvliet, Admissies, Bijlage II, nr. 26
  - Kaart [van Drenthe] voorstellende de ligging der eigendommen van de Maatschappij van Weldadigheid., z.d.; 850.6; 1 blad; steendruk 63x50cm; Schaal: c. 1:115.000
    Ann: Zie het archief van deze Maatschappij gedeponeerd in het Rijksarchief in Drenthe; inventaris in Verslagen omtrent 's-Rijks Oude Archieven, 1915
  - [Afbeelding van letterproeven en schrijfvoorbeelden] / [Jacob Losenauer]., z.d.; 850.7; 11 bladen in lias; koperdruk 40x50cm
  - 'Chinese exercitien, 12 platen'. Tekeningen van legeropstellingen, met verklaring in het Chinees, afkomstig van Jacobus C. M. Radermacher., 2e helft 18e eeuw; 851; 1 band
    Incompleet. De bladen zijn met de hand genummerd: no. 1, 3, 4, 6, 7, 8, 9, 10, 11 en 12.
- Overige stukken afkomstig uit het familiearchief Vosmaer, merendeels vanwege hun afwijkend formaat overgedragen aan de Kaartenafdeling.
  - Wapenkaart van de familie Vosmaer en aanverwante geslachten., 19e eeuw; 2; 1 rol
  - Genealogie geslacht van Arckel., 17-18e eeuw; 9A-9B; 2 rollen
    - Rol 1, 9A
    - Rol 2, 9B
  - Genealogie geslacht Clant., 10B; 1 rol
  - Oorkonde uitgegeven naar aanleiding van het plaatsen van een gedenksteen aan het huis Prinsengracht 32 te Den Haag ter herdenking van het verblijf aldaar van Willem Bilderdijk van 1786 tot 1795., 1867; 298; 1 stuk
  - Publikatie: Jan ten Brink, Onze hedendaagse letterkundigen. Carel Vosmaer, Amsterdam 1885., 507; 1 deel
    Hierin een uitvoerige bibliografie
  - Aanwezigheidslijst van het promotiediner van dr. D.F. Scheurleer., 1910; 606B; 1 stuk
  - Stukken betreffende de activiteiten van Gualtherus C.J. Vosmaer als lid van het Leidsch Studentencorps, enkele subverenigingen en de faculteitsvereniging., 1873-1879; 633C; 1 portefeuile
    Bevat foto's (groepsfoto studenten, interieur studentensociëteit te Leiden).
  - Verhandelingen en Verslagen van gewone vergaderingen der Wis- en Natuurkundigen Afdeeling van de Koninklijke Akademie van Wetenschappen te Amsterdam., 1898-1916; 652; 1 omslag
  - Stukken betreffende het lidmaatschap van Gualtherus C.J. Vosmaer van wetenschappelijke verenigingen en genootschappen., 1880-1914; 662; 1 omslag
  - H.B.S. diploma van Catalina Suzanna Roëll., 1902; 689B; 1 stuk
  - Dankbetuiging voor Gualtherus C.J. Vosmer van de medewerkers en studenten van het Utrechtsch laboratorium bij zijn vertrek naar Leiden., 1904; 692; 1 stuk
  - Verklaring van de minister van Oorlog voor Willem Vosmaer dat hij gerechtigd is tot het dragen van het ereteken wegens langdurige Nederlandse dienst als officier., 1893; 794; 1 stuk
  - Prent van een jagersman met knecht, getekend door W.B. Bourse Wills., 1836; 885; 1 stuk
  - Certificaat van Lidmaatschap van het Delfts studentencorps voor H.A. Bourse Wills., 1873; 884; 1 stuk
  - "Map van familieleden", bevat kindertekeningen en studies, z.d.; 1021; 1 portefeuille